臺灣臺北地方法院刑事判決　　　　　　　94年度訴字第1022號
公　訴　人　臺灣臺北地方法院檢察署檢察官
被　　　告　甲○○
選任辯護人　阮祺祥律師
上列被告因違反毒品危害防制條例案件，經檢察官提起公訴（94
年度偵字第1635號），本院判決如下：
    主  文
甲○○連續轉讓第一級毒品，處有期徒刑壹年貳月。緩刑肆年。
扣案第一級毒品海洛因壹包（淨重零點陸捌公克）及第二級毒品
甲基安非他命包（驗餘總淨重壹點貳壹伍零公克）均沒收銷燬
；上開毒品之包裝袋共肆個沒收。
    事  實
一、甲○○明知海洛因、甲基安非他命分別係毒品危害防制條所
    定之第一級毒品、第二級毒品，均不得非法轉讓、持有，仍
    先基於轉讓第二級毒品甲基安非他命之概括犯意，將其以每
    包新台幣（下同）1,500元之價格，向真實姓名年籍不詳、
    綽號「阿興」之成年男子所購得之甲基安非他命，先後於民
    國93年8月間某日及93年9月或10間某日，連續二次，分別在
    臺北縣三重市某電動玩具店、臺北市○○區○○街附近，以
    每包1,500元之價格，各交付轉讓甲基安非他命1包及2包予
    其友人林志超施用（轉讓毒品重量不詳）。復基於轉讓第一
    級毒品海洛因之概括犯意及承前轉讓第二級毒品甲基安非他
    命之概括犯意，於93年12月間某日，在臺北市○○區○○路
    附近，將其向「阿興」以海洛因每包3,500元、甲基安非他
    命每包1,500元之價格所購得之海洛因、甲基安非他命，以
    同等價額同時交付轉讓海洛因1包及安非他命2包予林志超施
    用（轉讓毒品重量不詳）。嗣於94年1月11日21時20分許，
    林志超在臺北市○○區○○路20號5樓之12室住處內為警查
    獲，並扣得安非他命吸食器1組、玻璃球1個（內有殘渣，量
    微無法秤重）及磅秤1具，林志超供出甲○○曾交付海洛因
    、甲基安非他命，並配合警方之要求撥打電話以誘出甲○○
    ，林志超於電話中向甲○○表示需要海洛因及甲基安非他命
    ，甲○○獲悉後，仍基於前述轉讓海洛因及甲基安非他命之
    概括犯意，應允交付，與林志超相約在臺北縣三重市臺北橋
    下交付，並著手交付毒品而隨身攜帶海洛因1包（淨重0.68
    公克）及甲基安非他命3小包（淨重1.3395公克，驗餘淨重
    1.2150公克），待接獲林志超到達約定地點之電話通知後，
    前往約定地點欲交付海洛因及甲基安非他命，嗣於94年1月
    12日凌晨0時30分許，在臺北縣三重市○○○路6號前為埋伏
    警員查獲，致此次轉讓海洛因、甲基安非他命未得逞，並扣
    得甲○○所有欲轉讓林志超之海洛因1包（淨重0.68公克）
    及甲基安非他命3包（淨重1.3395公克，驗餘淨重1.2150公
    克）。
二、案經臺北市政府警察局中山分局報請臺灣臺北地方法院檢察
    署檢察官偵查起訴。
    理  由
一、按除被告所犯為死刑、無期徒刑、最輕本刑為3年以上有期
    徒刑之罪或高等法院管轄第一審案件者外，於準備程序進行
    中，被告先就被訴事實為有罪之陳述時，審判長得告知被告
    簡式審判程序之旨，並聽取當事人、代理人、辯護人及輔佐
    人之意見後，裁定進行簡式審判程序；又受命法官行準備程
    序，與法院或審判長有同一之權限，刑事訴訟法第273條之1
    第1項、第279條第2項分別定有明文。查本案被告甲○○所
    犯違反毒品危害防制條例第8條第1項、第2項之轉讓第一級
    、第二級毒品之罪，並非死刑、無期徒刑、最輕本刑為3年
    以上有期徒刑之罪，亦非高等法院管轄第一審案件，經被告
    於本院準備程序進行中，先就被訴事實為有罪之陳述，於告
    知被告簡式審判之旨，並聽取檢察官及被告之意見後，本院
    合議庭裁定改以簡式審判程序進行，是本件之證據調查，依
    刑事訴訟法第273條之2規定，不受同法第159條第1項、第
    161 條之2、第161條之3、第163條之1及第164條至第170條
    規定之限制，合先敘明。
二、上揭犯罪事實，業據被告甲○○於警詢及本院94年11月30日
    審理時坦承在卷，核與證人林志超證述收受毒品之時間、地
    點、經過、次數等情節大致相符，並據證人林崇成、黃金福
    證述查獲被告過程情節在卷，復有94年1月12日在被告身上
    查獲之海洛因1包（淨重0.68公克）及甲基安非他命3包（淨
    重1.33 95公克，驗餘淨重1.2150公克）扣案可憑。又上開
    扣案之海洛因、甲基安非他命，經法務部調查局、憲兵司令
    部刑事鑑識中心鑑驗結果，證實確含有海洛因、甲基安非他
    命成分，此有法務部調查局94年3月15日調科壹字第0200069
    50號鑑定通知書、憲兵司令部刑事鑑識中心94年6月6日（94
    ）安鑑字第1187號鑑驗通知書各1紙（見偵查卷第133頁、第
    141頁）在卷可稽，堪認被告之自白與事實相符。本件事證
    明確，被告犯行堪予認定，應依法論科。
三、核被告93年8月間某日、9月或10月間某日所為，係犯毒品危
    害防制條例第8條第2項之轉讓第二級毒品罪；被告93年12月
    間某日所為，係犯毒品危害防制條例第8條第1項之轉讓第一
    級毒品罪及同條第2項之轉讓第二級毒品罪；被告獲案當天
    著手轉讓行為未發生轉讓之結果，所為係毒品危害防制條例
    第8條第5項、第1項之轉讓第一級毒品未遂罪及同條第5項、
    第2項之轉讓第二級毒品未遂罪。被告轉讓前持有海洛因、
    甲基安非他命之低度行為應為轉讓之高度行為所吸收，均不
    另論罪。又被告先後二次轉讓第一級毒品海洛因（一次既遂
    、一次未遂）及四次轉讓第二級甲基安非他命毒品（三次既
    遂、一次未遂）犯行，分別時間緊接，方法相同，所犯又分
    別係犯罪構成要件相同之罪，顯係分別基於概括犯意反覆為
    之，應各論以連續轉讓第一級毒品既遂之一罪及連續轉讓第
    二級毒品既遂之一罪。被告所轉讓既遂之第一級毒品海洛因
    、第二級毒品甲基安非他命分別為1包及5包，轉讓未遂之第
    一級毒品海因1包（淨重0.68公克）、第二級毒品甲基安非
    他命3包（淨重1.3395公克），有上開法務部調查局鑑定通
    知書、憲兵司令部刑事鑑識中心鑑驗通知書可考，其數量尚
    微，參以被告供承所轉讓海洛因、安非他命之每包數量大致
    與扣案之毒品數量相同，據此推算，尚難證明其轉讓數量超
    過行政院依毒品危害防制條例第8條第6項頒訂之「轉讓持有
    毒品加重其刑之數量標準」第2條第1項、第2項分別所規定
    之第一級毒品淨重5公克、第二級毒品10公克之數量，依罪
    疑惟輕，應從被告有利認定，認為本件被告所轉讓之第一級
    毒品、第二級毒品之數量，未達該加重處刑標準，而不再予
    以加重。被告係一行為同時觸犯連續轉讓第一級毒品既遂罪
    及連續轉讓第二級毒品既遂罪，為想像競合犯，應從一重之
    連續轉讓第一級毒品既遂罪處斷。爰審酌被告非法轉讓毒品
    予他人施用，影響他人之身體健康，助長社會不良風氣，惟
    於審理時坦承犯行，犯後態度良好及其犯罪動機、目的、手
    段、犯罪所生之危害等一切情狀，量處如主文所示之刑。末
    查被告並無前科，有臺灣高等法院被告前案紀錄表在卷可按
    ，其因一時失慮，致罹刑典，經此刑之宣告後，應知警惕而
    無再犯之虞，本院所宣告之刑以暫不執行為適當，併諭知緩
    刑4年，以勵自新。
四、扣案之被告欲交付之海洛因1包（淨重0.68公克）及甲基安
    非他命3包（淨重1.3395公克，取樣0.1245公克已鑑析用罄
    ，驗餘淨重1.21 50公克），均屬查獲之毒品，依毒品危害
    防制條例第18條第1項前段之規定，應沒收銷燬之。盛裝上
    開毒品之包裝袋4個，既係被告所有供盛裝轉讓海洛因、甲
    基安非命之用，依同條例第19條第1項之規定，亦應沒收。
據上論斷，應依刑事訴訟法第273條之1第1項、第299條第1項前
段，毒品危害防制條例第8條第1項、第2項、第5項、第18條第1
項前段、第19條第1項，刑法第11條、第56條、第55條、第74條
第1款，判決如主文。
本案經檢察官鄭克盛到庭執行職務。
中　　華　　民　　國　　94　　年　　12　　月　　14　　日
　　　　　　　　　刑事第十三庭  法　官　陳慧萍
以上正本證明與原本無異。
如不服本判決，應於判決送達後10日內，向本院提出上訴狀。
　　　　　　　　　　　　　　　　書記官　何適熹
中　　華　　民　　國　　94　　年　　12　　月　　20　　日
附錄本案論罪科刑法條：
毒品毒品危害防制條例第8條
轉讓第一級毒品者，處1年以上7年以下有期徒刑，得併科新臺幣
1百萬元以下罰金。
轉讓第二級毒品者，處6月以上5年以下有期徒刑，得併科新臺幣
70萬元以下罰金。
轉讓第三級毒品者，處3年以下有期徒刑，得併科新臺幣30萬元
以下罰金。
轉讓第四級毒品者，處1年以下有期徒刑，得併科新臺幣10萬元
以下罰金。
前四項之未遂犯罰之。
轉讓毒品達一定數量者，加重其刑至二分之一，其標準由行政院
定之。
